臺灣桃園地方法院刑事判決           100年度審易字第1451號
公  訴  人  臺灣桃園地方法院檢察署檢察官
被      告  林忠勤
上列被告因竊盜案件，經檢察官提起公訴（100 年度偵字第7437
號），被告於本院準備程序進行中，就被訴事實為有罪之陳述，
經本院告知簡式審判程序意旨，並聽取公訴人及被告之意見後，
本院裁定依簡式審判程序審理，判決如下：
    主      文
林忠勤踰越安全設備竊盜，累犯，處有期徒刑拾壹月。
    事實及理由
一、林忠勤前於民國92年間因竊盜案件，經本院以93年度易字第
    145 號判決判處有期徒刑1 年2 月確定（嗣經本院以96年度
    聲減字第676 號裁定減刑確定）；又於93年間因竊盜案件，
    經臺灣板橋地方法院以93年度易字第566 號判決判處有期徒
    刑1 年10月確定；上開二罪入監接續執行後，已於98年9 月
    27日縮刑期滿執行完畢（於本案構成累犯）。詎其猶不知悔
    改，竟基於意圖為自己不法所有之竊盜犯意，於99年2 月25
    日凌晨某時，前往由翁惠云開設，位在桃園縣中壢市○○路
    ○段318 號之「海之宴餐廳」，由該餐廳2 樓，屬於安全設
    備之窗戶踰越進入該餐廳，竊取該餐廳1 樓櫃檯內之現金新
    臺幣（下同）1,000 元、價值約4 萬元之酒類1 批及相機1
    部，得手後旋即逃逸。
二、證據名稱：
  (一)被告於檢察事務官詢問及本院審理時之自白。
  (二)被害人翁惠云於警詢時之陳述。
  (三)內政部警政署刑事警察局鑑定書1紙、採證相片8 幀。
三、新舊法比較：
    被告於犯罪後，刑法第321 條第1 項業於100 年1 月26日修
    正公布，於100 年1 月28日生效施行。按行為後法律有變更
    者，適用行為時之法律，但行為後之法律有利於行為人者，
    適用最有利於行為人之法律，刑法第2 條第1 項訂有明文。
    修正前之刑法第321 條第1 項原規定：「犯竊盜罪而有左列
    情形之一者，處六月以上、五年以下有期徒刑：一、於夜間
    侵入住宅或有人居住之建築物、船艦或隱匿其內而犯之者。
    二、毀越門扇、牆垣或其他安全設備而犯之者。三、攜帶兇
    器而犯之者。四、結夥三人以上而犯之者。五、乘火災、水
    災或其他災害之際而犯之者。六、在車站或埠頭而犯之者。
    」；而修正後刑法第321 條第1 項則規定：「犯竊盜罪而有
    下列情形之一者，處六月以上、五年以下有期徒刑，得併科
    新臺幣十萬元以下罰金：一、侵入住宅或有人居住之建築物
    、船艦或隱匿其內而犯之者。二、毀越門扇、牆垣或其他安
    全設備而犯之者。三、攜帶兇器而犯之者。四、結夥三人以
    上而犯之者。五、乘火災、水災或其他災害之際而犯之者。
    六、在車站、埠頭、航空站或其他供水、陸、空公眾運輸之
    舟、車、航空機內而犯之者。」，比較修正前後關於刑法第
    321 條第1 項之規定，修正後之刑法第321 條第1 項於第1
    款刪除「於夜間」之文字；於第6 款增加「在航空站或其他
    供水、陸、空公眾運輸之舟、車、航空機內」之文字，擴大
    加重竊盜罪之適用範圍，使部分修正前原應適用普通竊盜罪
    論罪科刑之情形，於修正後改論以加重竊盜罪論罪科刑，並
    增加得併科罰金新臺幣10萬元之規定，解釋上自應以修正前
    之規定對被告較有利，應依刑法第2 條第1 項前段規定，適
    用修正前刑法第321 條第1 項第2 款之規定，附此敘明。
四、核被告所為，係犯修正前刑法第321 條第1 項第2 款之踰越
    安全設備竊盜罪。起訴書犯罪事實欄已載明被告由安全設備
    爬入該餐廳，證據並所犯法條欄三、誤載為被告係犯修正前
    刑法第321 條第1 項第「1 」款之踰越安全設備竊盜罪，應
    予更正，附此敘明。又被告有如事實欄及理由欄一所載之犯
    罪科刑及執行完畢紀錄，此有被告之臺灣高等法院被告前案
    紀錄表在卷可按，其於有期徒刑執行完畢後，於5 年以內故
    意再犯本件最重本刑為有期徒刑以上之罪，為累犯，應依刑
    法第47條第1 項之規定加重其刑。爰審酌被告正值壯年，竟
    不思努力以正當勞力謀生，恣意竊盜，危害社會治安非輕，
    本應重懲，惟念其犯後坦承犯行，態度尚可，兼衡其犯罪之
    動機、目的、手段、生活狀況等一切情狀，量處如主文所示
    之刑，以示懲儆。
五、依刑事訴訟法第273 條之1 第1 項、第299 條第1 項前段、
    第310 條之2 、第454 條第1 項，修正前刑法第321 條第1
    項第2 款，刑法第2 條第1 項前段、第47條第1 項，判決如
    主文。
六、如不服本判決，得自收受送達之翌日起10日內向本院提出上
    訴狀（應附繕本），其未敘述上訴理由者，應於上訴期間屆
    滿後20日內補提理由書狀於本院，上訴於臺灣高等法院。
本案經檢察官簡方毅到庭執行職務。
中    華    民    國  100     年    8     月    31    日
                        刑事庭  法  官  鍾雅蘭
以上正本證明與原本無異。
                                書記官  石曉芸
中    華    民    國  100     年    8     月    31    日
附錄本案論罪科刑依據之法條：
修正前中華民國刑法第321條
（加重竊盜罪）
犯竊盜罪而有左列情形之一者，處6 月以上、5 年以下有期徒刑
：
一、於夜間侵入住宅或有人居住之建築物、船艦或隱匿其內而犯
    之者。
二、毀越門扇、牆垣或其他安全設備而犯之者。
三、攜帶兇器而犯之者。
四、結夥三人以上而犯之者。
五、乘火災、水災或其他災害之際而犯之者。
六、在車站或埠頭而犯之者。
前項之未遂犯罰之。